臺灣雲林地方法院民事判決　　　　　　　94年度小上字第15號
上　訴　人　甲○
　　　　　　乙○○
被上訴人　　丙○○○
上列當事人間給付租金事件，上訴人對於中華民國九十四年八月
十七日本院北港簡易庭九十四年度港小字第一五○號之第一審小
額訴訟判決提起上訴，本院判決如下：
    主  文
上訴駁回。
第二審訴訟費用新台幣壹仟伍佰元由上訴人連帶負擔。
    理  由
一、本件上訴意旨略以：上訴人並未收受開庭通知，原判決送達
    顯不合法。又其等與被上訴人間並無租賃關係，何來租金債
    務等語。並聲明：（一）原判決廢棄；（二）被上訴人在第
    一審之訴駁回。
二、按送達於應受送達人之住居所、事務所或營業所行之；送達
    於住居所、事務所或營業所不獲會晤應受送達人者，得將文
    書付與有辨別事理能力之同居人或受僱人；送達不能依前二
    條規定為之者，得將文書寄存送達地之自治或警察機關，並
    作送達通知書兩份，一份黏貼於應受送達人住居所、事務所
    、營業所或其就業處所門首，另一份置於該送達處所信箱或
    其他適當位置，以為送達。寄存送達，自寄存之日起，經十
    日發生效力，民事訴訟法第一百三十六條第一項、第一百三
    十七條第一項、第一百三十八條第一、二項分別定有明文。
    經查，上訴人甲○係設籍於台北縣樹林市○○街四八號六樓
    ，有戶籍謄本在卷可稽。其上訴理由狀亦記載上開住址為其
    住所。而本院北港簡易庭民國（下同）九十四年八月十日言
    詞辯論通知書送達上開住所時，因未獲會晤上訴人，亦無有
    辨別事理能力之同居人或受僱人代收，而於九十四年七月五
    日將上開通知書寄存於台北縣政府警察局樹林分局三多派出
    所，並製作送達通知書二份，記明寄存文書之處所，一份黏
    貼於上訴人前開住所之門首，一份置於該送達處所信箱，以
    為送達，有送達證書附卷可稽（見原審卷宗第八二頁）。是
    以，前開通知書自九十四年七月五日寄存於三多派出所起經
    十日後即九十四年七月十五日即已發生送達之效力，至於上
    訴人甲○是否有至三多派出所領取該通知書在所不問。次按
    民事訴訟法第一百四十九條所謂應為送達之處所不明，係指
    依社會一般觀念，不知其應為送達處所而言，既非以聲請人
    主觀的不明為標準，亦非以客觀的絕對不明為準，依一般認
    為相當之方法探查後，仍不知其應為送達之處所者，即可認
    為不明。經查被上訴人於原審已提出上訴人乙○○設籍於雲
    林縣麥寮鄉興華村永吉五一之八號之戶籍謄本一紙為憑，原
    審依前開戶籍謄本所載之處所為送達後，經郵務機關以「遷
    移不明」為由退回，亦有本院郵務送達公文封一紙附卷可稽
    （見原審卷宗第二八頁），自堪認被上訴人已依一般認為相
    當之方法探查後，仍不知上訴人應為送達之處所，是被上訴
    人於原審以上訴人乙○○應為送達之處所不明為由，聲請對
    其為公示送達，於法並無不合，原審既於九十四年六月二十
    九日下午四時將公告黏貼於牌示處，並經被上訴人於同年七
    月三日將公示送達公告刊登於新聞紙，依民事訴訟法第一百
    五十二條前段之規定，自最後登載日起經二十日即已生合法
    送達之效力。綜上，上訴人指稱原判決未經合法送達等語，
    顯無理由。
三、按無法律上之原因而受利益，致他人受損害者，應返還其利
    益，民法第一百七十九條前段定有明文。又無權占有他人之
    土地，可獲得相當於租金之利益，亦為社會通常之觀念。本
    件原判決依此認定上訴人應給付被上訴人無權占用土地所受
    相當於租金之不當得利，於法有據。是上訴人辯稱兩造間既
    無租賃關係，即無給付義務等語，亦無理由。
四、綜上所述，本件上訴人所舉前揭上訴理由，顯均非可採，本
    院因依上訴意旨，足認上訴人之上訴為無理由，爰不經言詞
    辯論，逕以判決駁回其上訴。
五、末按法院為訴訟費用之裁判時，應確定其費用額，民事訴訟
    法第四百三十六條之十九第一項定有明文，此依同法第四百
    三十六條之三十二第一項規定，於小額事件之上訴程序準用
    之。查上訴人提起本件上訴既經駁回，則上訴人應負擔之本
    件訴訟費用額為第二審裁判費新台幣一千五百元，爰確定如
    主文第二項所示。
六、據上論結，本件上訴為無理由，依民事訴訟法第四百三十六
    條之二十九第二款、第四百三十六條之三十二第一項、第二
    項、第四百三十六條之十九第一項、第四百四十九條第一項
    、第八十五條第二項，判決如主文。
中　　華　　民　　國　　94　　年　　11　　月　　4 　　日
                  民事第一庭    審判長法  官  陳宏卿
                                      法  官  邱瑞裕
                                      法  官  鍾貴堯
以上正本係照原本作成。
本判決不得上訴。
中　　華　　民　　國　　94　　年　　11　　月　　4 　　日
                                      書記官　蔡嘉萍
